最　高　行　政　法　院　裁　定
                                     100年度裁字第1886號
聲  請  人　英特諾實業有限公司
代　表　人　羅慧恩
上列聲請人因與相對人財政部臺中關稅局間虛報進口貨物產地事
件，對於中華民國98年12月17日本院98年度裁字第3174號裁定，
聲請再審，經臺中高等行政法院裁定移送本院，本院裁定如下：
　　主  文
再審之聲請駁回。
再審訴訟費用由聲請人負擔。
　　理  由
一、按對於終審法院之裁定有所不服，除合於法定再審原因得聲
    請再審外，不容以其他方法聲明不服，故不服終審法院之裁
    定而未以再審之程序為之者，仍應視其為再審之聲請。本件
    聲請人提出再審之訴理由狀對於本院確定裁定聲明不服，依
    上說明，仍應視為再審之聲請。復按對於確定裁定聲請再審
    ，依行政訴訟法第283條準用同法第277條第1項第4款之規定
    ，必須表明再審理由及關於再審理由並遵守不變期間之證據
    。所謂表明再審理由，必須指明確定裁定有如何合於行政訴
    訟法第273條所定再審事由之具體情事，始為相當，倘僅泛
    言有再審事由而無具體情事者，仍難謂已合法表明再審事由
    ，所為再審之聲請，即屬不合法。如未表明再審理由，法院
    無庸命其補正。
二、本件當事人間虛報進口貨物產地事件，臺中高等行政法院以
    97年度訴字第228號判決（下稱原確定判決）駁回聲請人之
    訴，聲請人不服，提起上訴，復經本院98年度裁字第3174號
    裁定（下稱原確定裁定），駁回其上訴。嗣聲請人主張前程
    序原確定判決及原確定裁定有行政訴訟法第273條第1項第13
    款、第14款之再審事由，向原審法院提起再審，經原審法院
    99年度再字第5號裁定駁回後，聲請人不服提起抗告，經本
    院99年度裁字第3163號裁定廢棄發回更審，原審法院就對原
    確定判決再審部分，業以99年度再更一字第3號判決駁回聲
    請人再審之訴，至於對原確定裁定聲請再審部分，則移送本
    院審理。其聲請意旨略謂：相對人以民國96年2月9日胡自第
    09600002320號查證回函附件第105/NSXXK/CSB號報單稱本件
    為半成品加工出口，然此真相為相對人在所有本件審核過程
    中皆以此報單來誣陷，本件亦經越南政府出面協助查明此報
    單，確定與本件無任何關聯。又相對人以96年8月10日台灣
    區陶瓷工業同業公會（下稱陶瓷公會）授權經濟部國際貿易
    局（下稱國貿局）委託訪查聲請人工廠實行公權力，至越南
    皇家公司訪查之不實事證，國貿局長亦表明願意出庭作證。
    又拋光磚之海關稅則前六碼為6907.90，與原材料歸屬之海
    關進口稅則號列相異，磁磚半成品經拋光、修邊、上保護蠟
    、包裝等作業後，仍歸列海關進口稅則6907.90，本件並非
    磁磚半成品加工出口，而係原料製成成品再出口，產地為越
    南，而非中國大陸，6907.90窯燒之地即是產地為越南。而
    包括聲請人及國內廠商至越南皇家公司進口數百櫃、千櫃，
    皆以此稅則編號報關且放行，如今相對人前後所為之行政行
    為欠缺一致性，顯有違行政程序法第8條規定。其次，本件
    聲請人工廠產能與出口數量並無不符，聲請人亦請國際公正
    認證單位SG S駐廠來證明越南皇家公司確實有生產聚晶微粉
    80×80之能力。再者，生產聚晶微粉磚是以聲請人既有生產
    微粉磚之技術上加添稅則編號3207.20之長石原料，而此原
    料更係生產聚晶徽粉磚不可欠缺的原料，又由於生產磁磚並
    非生產玻璃，故無庸使用稅則編號207.40之長石原料。而本
    案是否為半成品加工出口？本件與進口磁磚法規與稅則有何
    不法？本件聲請人提供原料是否正確？均須查明，顯見，原
    確定判決就足以影響於判決之之重要證物漏未審酌，而且聲
    請人發見有未經斟酌之證物或得使用該證物者且如經斟酌可
    受較有利之裁判，為此爰依行政訴訟法第273條第1項第13、
    14款規定聲請再審等語。經核其聲請狀內表明之再審理由，
    無非係就前程序原確定判決實體事實認定及證據調查取捨不
    服之理由，至對於原確定裁定以聲請人提起上訴非以前程序
    判決違背法令為理由，認其上訴為不合法，而予駁回部分，
    究有如何合於行政訴訟法第273條第1項第13款及第14款規定
    之具體情事，則未據敘明，依上開規定及說明，其聲請自非
    合法。
三、據上論結，本件聲請為不合法。依行政訴訟法第283條、第2
    78條第1項、第104條、民事訴訟法第95條、第78條，裁定如
    主文。
中　　華　　民　　國　　100　 年　　7　　 月　　29　　日
                    最高行政法院第四庭
                        審判長法官　吳　明　鴻
                              法官　林　茂　權
                              法官　侯　東　昇
                              法官　黃　秋　鴻
                              法官　陳　國　成

以  上  正  本  證  明  與  原  本  無  異
中　　華　　民　　國　　100　 年　　8　　 月　　1　　 日
　　　　　　　　　　　　　　　書記官　王　史　民